# 无产权资产能否出资投入到被投资公司

提问人：lemonantree 时间：2016-04-08 15:52:08
1 、在有国资委批文的情况下，无产权资产能否出资投入到被投资公司？ 2 、不动产投资到被投资公司需要评估吗？

回答人：chenyiwei
1 、不可以。《公司法》规定非货币出资必须办理财产权转移手续，而无产权资产显然不可能做到这一点。
2 、《公司法》在 2013 年修订后，虽然取消了大部分情况下的强制性验资要求，但在修改后《公司法》的第二十七条中仍然保留了“对作为出资的非货币财产应当评估作价，核实财产，不得高估或者低估作价。法律、行政法规对评估作价有规定的，从其规定”的规定。财政部、国家工商行政管理总局《关于加强以非货币财产出资的评估管理若干问题的通知》（财企[2009]46号）第一条规定：“有下列情形之一的，应当进行资产评估：（一）投资人以非货币财产出资的；（二）在验资或申请工商登记时，验资机构或投资人发现用作出资的非货币财产与评估基准日时的资产状态、使用方式、市场环境等方面发生显著变化，或者由于评估假设已发生重大变化，可能导致资产价值发生重大变化的；（三）法律、行政法规规定的其他需要进行资产评估的事项”；第二条规定：“以非货币财产出资评估，投资人应当委托依法设立的资产评估机构进行”。